臺灣高等法院臺中分院刑事裁定　
110年度抗字第870號
抗  告  人  
即  被  告  劉國璋
選任辯護人  陳貽男律師
            羅國斌律師
上列抗告人即被告因偽造文書等案件，不服臺灣臺中地方法院中
華民國110年3月19日裁定（108 年度訴字第1862號），提起抗告
，本院裁定如下：
    主  文
抗告駁回。
    理  由
一、按對於判決前關於管轄或訴訟程序之裁定，除有特別規定者
    外，不得抗告，刑事訴訟法第404條前段定有明文。次按原
    審法院認為抗告不合法律上之程式或法律上不應准許，或其
    抗告權已經喪失者，應以裁定駁回之；抗告法院認為抗告有
    第408條第1項前段之情形者，應以裁定駁回之，亦為同法第
    408條第1項前段、第411條前段所明文。又對於判決前關於
    管轄或訴訟程序之裁定，除有得抗告之明文規定，或關於羈
    押、具保、責付、限制住居、限制出境、限制出海、搜索、
    扣押或扣押物發還、變價、擔保金、身體檢查、通訊監察、
    因鑑定將被告送入醫院或其他處所之裁定及依刑事訴訟法第
    105條第3項、第4項所為之禁止或扣押之裁定，或對於限制
    辯護人與被告接見或互通書信之裁定外，均不得抗告，同法
    第404條第1項規定甚明（最高法院109年度台抗字第240號裁
    定意旨參照）。故倘就審判長或受命法官有關證據調查或訴
    訟指揮之處分不服，而依刑事訴訟法第288條之3規定，向法
    院聲明異議，則法院就該聲明異議所為之裁定，即屬判決前
    關於訴訟程序之裁定，依首開說明，並無得例外抗告之明文
    規定，依法即不得提起抗告。
二、經查，本件抗告人即被告劉國璋（下稱抗告人）前因偽造文
    書等案件，由原審法院於民國110年3月4日行審理程序，經
    抗告人之原審選任辯護人對原審法院審判長所為關於告訴代
    理人准予在庭陳述意見等事項之訴訟指揮表示聲明異議，經
    審判長當庭裁定，選任辯護人則當庭以言詞提起抗告，且抗
    告人亦於同年3月5日具狀提起抗告等情，有原審法院上開期
    日之審理筆錄、刑事抗告補充理由狀附卷可參（見原審訴字
    卷㈥第132-133、193頁）。觀諸上開刑事抗告補充理由狀載
    之整體意旨，確係主張原審法院之審判長關於案件證據調查
    、訴訟指揮等程序事項有違背法令之情，則抗告人聲明不服
    之對象，既屬案件於判決前關於訴訟程序之裁定，依法即不
    得提起抗告，揆諸前揭說明，原審法院乃依刑事訴訟法第40
    8條第1項前段規定，裁定駁回抗告，經核於法無不合，則抗
    告人仍執陳詞，向本院提起抗告，即無理由，應予駁回。
據上論斷，應依刑事訴訟法第411 條前段，裁定如主文。
中　　華　　民　　國　　110 　年　　7 　　月　　13　　日
            刑事第十二庭     審判長法　官  張國忠     
　　　　　　　      　　　 　　    法　官  陳  葳       
                                    
　　　　　　　　　　       　　　  法　官  劉敏芳
上列正本證明與原本無異。
不得再抗告。
　　　　　　　　　　　　　   　　  書記官  施耀婷 

中　　華　　民　　國　　110 　年　　7 　　月　　14　　日